臺灣新北地方法院民事裁定
110年度監宣字第1066號
聲  請  人  傅鍾銀霞  

相  對  人  傅大業    


關  係  人  傅真明    

上列聲請人聲請對相對人為監護宣告事件，本院裁定如下：
    主  文
一、宣告傅大業（男、民國00年0月00日生、身分證統一編號：Z
    000000000號）為受監護宣告之人。
二、選定傅鍾銀霞（女、民國00年00月0日生、身分證統一編號
    ：身分證統一編號：Z000000000號）為受監護宣告之人之監
    護人。
三、指定傅真明（男、民國00年0月00日生、身分證統一編號：Z
    000000000號）為會同開具財產清冊之人。
四、聲請程序費用由受監護宣告之人傅大業負擔。
    理  由
一、聲請意旨略以：聲請人傅鍾銀霞為相對人傅大業之母，相對
    人於民國110年9月26日，因患有顱內及腦室內出血合併水腦
    症、肺炎等，已不能為意思表示或受意思表示，或不能辨識
    其意思表示之效果，已達受監護宣告之程度，爰依民法第14
    條第1項及家事事件法第164條以下規定，聲請宣告相對人為
    受監護宣告之人，並選定聲請人為相對人之監護人，指定關
    係人即相對人之兄傅真明為會同開具財產清冊之人等語。
二、按「對於因精神障礙或其他心智缺陷，致不能為意思表示或
    受意思表示，或不能辨識其意思表示之效果者，法院得因本
    人、配偶、四親等內之親屬、最近一年有同居事實之其他親
    屬、檢察官、主管機關或社會福利機構之聲請，為監護之宣
    告。」、「受監護宣告之人應置監護人。」、「法院為監護
    之宣告時，應依職權就配偶、四親等內之親屬、最近一年有
    同居事實之其他親屬、主管機關、社會福利機構或其他適當
    之人選定一人或數人為監護人，並同時指定會同開具財產清
    冊之人。法院為前項選定及指定前，得命主管機關或社會福
    利機構進行訪視，提出調查報告及建議。監護之聲請人或利
    害關係人亦得提出相關資料或證據，供法院斟酌。」、「法
    院選定監護人時，應依受監護宣告之人之最佳利益，優先考
    量受監護宣告之人之意見，審酌一切情狀，並注意下列事項
    ：一、受監護宣告之人之身心狀態與生活及財產狀況。二、
    受監護宣告之人與其配偶、子女或其他共同生活之人間之情
    感狀況。三、監護人之職業、經歷、意見及其與受監護宣告
    之人之利害關係。四、法人為監護人時，其事業之種類與內
    容，法人及其代表人與受監護宣告之人之利害關係。」，民
    法第14條第1項、第1110條、第1111條、第1111條之1分別定
    有明文。
三、經查：
（一）相對人有受監護宣告之事由存在
　　　聲請人主張之前開事實，業據提出戶籍謄本、戶口名簿、
      親屬系統表、同意書、診斷證明書等件為證。經鑑定人即
      板橋中興醫院馮德誠醫師就相對人之精神狀況為鑑定後，
      鑑定結果認：相對人為腦幹出血中風，閉眼臥床，有鼻胃
      管、尿管，四肢癱瘓，日常生活起居均需他人照顧，無經
      濟活動能力，無法溝通，有精神障礙或其他心智缺陷，意
      思表示或辨識意思表示效果之程度為完全不能，無恢復可
      能性，建議為監護之宣告等情，有板橋中興醫院馮德誠醫
      師出具之精神鑑定報告書等件在卷可參。本院審酌上開鑑
      定意見，認相對人因腦幹出血中風，而無自理能力，已達
      因精神障礙或其他心智缺陷致不能為意思表示或受意思表
      示，亦不能辨識其意思表示效果之程度。從而，聲請人聲
      請對相對人為監護之宣告，為有理由，應予准許。
（二）選定監護人與指定會同開具財產清冊之人
　　　本件相對人既為監護之宣告，已如前述，自應為其選定監
      護人及指定會同開具財產清冊之人。查相對人最近親屬為
      母親即聲請人傅鍾銀霞、兄弟姐妹即關係人傅真明，而聲
      請人及關係人傅真明願分別擔任相對人之監護人及會同開
      具財產清冊之人，且聲請人、關係人等均表示同意等情，
      業據聲請人出具相關同意書、親屬系統表，並有本院監護
      及輔助宣告事件聯絡紀錄表等件在卷可參，本院參酌聲請
      人及關係人傅真明分別為相對人之母、兄，皆為相對人至
      親，暨渠等之意願，認由聲請人任相對人之監護人，最能
      符合受監護宣告之人的最佳利益，爰選定聲請人為相對人
      之監護人，並依上揭規定，指定關係人傅真明為會同開具
      財產清冊之人。
（三）應開具財產清冊並陳報法院
　　　按民法第1113條準用同法第1099條、第1099條之1之規定
      ，監護開始時，監護人對於受監護人之財產，應依規定會
      同遺囑指定、當地直轄市、縣（市）政府指派或法院指定
      之人，於2個月內開具財產清冊，並陳報法院；於前條之
      財產清冊開具完成並陳報法院前，監護人對於受監護人之
      財產，僅得為管理上必要之行為。本件聲請人既任相對人
      之監護人，其於監護開始時，對於相對人之財產，自應依
      前揭規定會同開具財產清冊之人傅真明於2個月內，開具
      財產清冊並陳報法院，併此敘明。
四、依家事事件法第164條第2項，裁定如主文。
中　　華　　民　　國　　111 　年　　2 　　月　　7 　　日
                   家事法庭     法  官　李政達
以上正本係照原本作成。
如不服本裁定，應於送達後10日內向本院提出抗告狀，並繳納抗
告費新臺幣1,000元。
中　　華　　民　　國　　111 　年　　2 　　月　　7 　　日
                                書記官　劉春美